臺灣新北地方法院民事裁定
111年度補字第44號
原      告  林洲賢  
被      告  賴金木  
            賴鵬皓  
            賴繼論  
            賴俊辰  

            賴劉桃  
            石賴淑媛
            賴雪    
            賴嬿曲  
上列當事人間代位分割共有物事件，本院裁定如下：
    主  文
原告應於本裁定送達後5日內，補繳裁判費新臺幣（下同）6萬6,
439元，逾期未補正，即駁回其訴。
    理  由
一、按訴訟標的之價額，由法院核定；核定訴訟標的以起訴時之
    交易價額為準；以一訴主張數項標的者，其價額合併計算之
    ；分割共有物涉訟，以原告因分割所受利益之價額為準，民
    事訴訟法第77條之1第1項、第2項、第77條之2第1項前段、
    第77條之11分別定有明文。次按債權人代位債務人對於第三
    債務人起訴，代位權僅為債權人對於債務人與第三債務人間
    之權利義務關係，並非構成訴訟標的之事項，是計算其訴訟
    標的價額，應就債務人與第三債務人間之權利義務關係定之
    （最高法院103年度台抗字第4號裁定意旨參照）。復按關於
    分割共有物之訴，其訴訟標的價額之核定，應以起訴時原告
    依其應有部分，計算分得共有物之價格為準；於分割遺產之
    訴，則應依起訴時遺產總價額，按原告所佔應繼分比例定之
    （最高法院102年度台抗字第277號裁定參照）。
二、本件原告起訴未據繳納裁判費。經查，原告起訴主張債務人
    積欠其債務900萬元，本於賴萬和債權人地位，代位請求被
    告就賴春賢所遺如附表一土地欄所示之不動產(下稱系爭不
    動產)變價分割，並依應繼分比例分配價金。揆諸首揭規定
    及說明，本件訴訟標的價額應以賴萬因分割系爭不動產所受
    之利益核定之。次查，系爭不動產現值共計為3,963萬916元
    ，有土地公務用謄本附卷可稽(本院卷第51至55頁、第63至4
    73頁)。賴萬和應繼分為1/6，則賴萬和分割系爭不動產所受
    之利益為660萬5,153元（計算式：39,630,916×1/6＝6,605,1
    53，元以下四捨五入），故本件訴訟標的價額核定為660萬5
    ,153元，應徵收第一審裁判費6萬6,439元。茲依民事訴訟法
    第249條第1項但書之規定，限原告於收受本裁定送達5日內
    補繳裁判費，逾期未補正，即駁回原告之訴。
三、爰裁定如主文。
中    華    民    國  111     年    2     月   23    日 
                  民事第七庭    法　官　王婉如
以上正本係照原本作成。
如不服本裁定關於訴訟標的價額之核定，得於收受裁定正本後10
日內向本院提出抗告狀，並繳納抗告裁判費新臺幣1,000元整。
中　　華　　民　　國　111 　　年　　2　　月　　23　　日
                                書記官  鄔琬誼 
附表一
編號 土地 面積  (A) 公告地價 (元/㎡) (B) 權利 範圍 (C) 現值 (A×B×C＝D) (元以下四捨五入) 卷證 頁碼 1 新北市○○區○○段0000地號 8㎡ 167,000元 1/80     16,700元 本院卷第63、71頁 2 新北市○○區○○段000000地號 1㎡ 167,000元 1/80      2,088元 本院卷第83、89頁 3 新北市○○區○○段0000地號 23㎡ 167,000元 1/80     48,013元 本院卷第101、111頁 4 新北市○○區○○段0000地號 9㎡ 167,000元 1/80     18,788元 本院卷第119、125頁 5 新北市○○區○○段0000地號 320㎡ 167,000元 1/80    668,000元 本院卷第133、137頁 6 新北市○○區○○段0000地號 39㎡ 167,000元 1/80     81,413元 本院卷第147、153頁 7 新北市○○區○○段0000地號 90㎡ 167,000元 1/80    187,875元 本院卷第161、167頁 8 新北市○○區○○段0000地號 8㎡ 167,000元 1/80     16,700元 本院卷第179、185頁 9 新北市○○區○○段00地號 18.81㎡ 143,000元 1/1  2,689,830元 本院卷51頁 10 新北市○○區○○段00000地號 22.82㎡ 816,000元 1/2  9,310,560元 本院卷第193、197頁 11 新北市○○區○○段000地號 23.49㎡ 140,000元 1/12    274,050元 本院卷第199、211頁 12 新北市○○區○○段000地號 1.28㎡ 140,000元 1/12     14,933元 本院卷第229、241頁 13 新北市○○區○○段000地號 188.86㎡ 140,000元 1/12  2,203,367元 本院卷第259、273頁 14 新北市○○區○○段000地號 9.01㎡ 140,000元 1/12    105,117元 本院卷第293、307頁 15 新北市○○區○○段000地號 81.23㎡ 140,000元 1/12    947,683元 本院卷第327、341頁 16 新北市○○區○○段000地號 157.55㎡ 140,000元 1/12  1,838,083元 本院卷第361、375頁 17 新北市○○區○○段000地號 70.22㎡ 140,000元 31/48  6,349,058元 本院卷第399、403頁 18 新北市○○區○○段000地號 195.12㎡ 140,000元 31/48 17,642,100元 本院卷第417、421頁 19 新北市○○區○○段000地號 9.21㎡ 140,000元 19/24  1,020,775元 本院卷第435、437頁 20 新北市○○區○○段000地號 97.58㎡ 82,400元 1/15  536,039元 本院卷第449、453頁 21 新北市○○區○○段000地號 49.02㎡ 82,400元 1/1  4,039,248元 本院卷第469      39,630,916元  
附表二
編號 繼承人 應繼分比例 1 賴金木 1/6 2 賴繼論 1/18 3 賴俊辰 1/18 4 賴嬿曲 1/18 5 賴萬和 1/6 6 賴鵬皓 1/6 7 賴雪 1/6 8 石賴淑媛 1/6